【裁判字號】    88,易,2580
【裁判日期】    890104
【裁判案由】    傷害
【裁判全文】
臺灣臺北地方法院刑事判決                        八十八年度易字第二五八○號
    公  訴  人  臺灣臺北地方法院檢察署檢察官
    被      告  甲○○
右列被告因傷害案件，經檢察官提起公訴（八十八年度偵字第一七三一三號），本院
判決如左：
    主  文
甲○○共同傷害人之身體，處有期徒刑柒月。
    事  實
一、甲○○於民國（下同）八十八年六月二十九日凌晨二時許，與王達等三名友人同
    至臺北市○○區○○街一五六巷三十三弄一號「海龍王海產店」飲酒作樂，席間
    因「海龍王海產店」老板表示即將打烊，不肯再提供餐點服務，乃心生不滿，夥
    同年籍姓名不詳之成年男子，共同基於傷害人身體之犯意聯絡，分持酒瓶及座椅
    攻擊、毆打店內廚師乙○○，致乙○○因之受有右眼鈍挫傷併右下眼瞼撕裂傷、
    右眼前房及玻璃體出血、右眼受傷性白內障合併虹膜斷裂之傷害。
二、案經乙○○訴由臺北市政府警察局信義分局移請臺灣臺北地方法院檢察署檢察官
    偵查起訴。
    理  由
一、訊據被告甲○○矢口否認有於右揭時、地夥同另一年籍姓名不詳之成年人共同傷
    害告訴人乙○○之犯行，辯稱：當時僅伊一人持酒瓶砸向冰箱，未曾以椅子及酒
    瓶攻擊、毆打告訴人云云。經查，右揭事實，業據告訴人於警訊、偵查及本院審
    理時指訴綦詳，核與證人即陪同告訴人就醫之現場目擊證人白馬戈於本院調查時
    證稱：「（問：當時在場的客人有多少位？）連同被告共四位。（問：除了本案
    被告打告訴人外，有無他人動手？）另外有一位年齡身材都與被告差不多的人」
    、「（問：如何動手？有無持武器？）先砸酒瓶，再拿椅子。（問：有無人來勸
    架？）他們另外二個四十多歲的朋友，有來拉住二位年輕人」等語（見本院八十
    八年十月十四日訊問筆錄）之情節相符。此外，並有三軍總醫院附設民眾診療服
    務處八十八年七月二日住診字第○八八○六○○五三一號診斷證明書、中華醫院
    八十八年八月十二日診斷證明書及中華醫院八十八年十月二十六日（八八）華克
    字第四一一號函回覆本院關於告訴人所受眼部傷害意見書附卷足憑。本件事證已
    臻明確，被告所辯無非臨訟飾卸推諉之詞，毫無足採，其犯行堪以認定，應予依
    法論科。
二、核被告甲○○所為，係犯刑法第二百七十七條第一項之傷害罪。被告與姓名年籍
    不詳之成年男子就上開傷害犯行，有犯意之聯絡及行為之分擔，皆為共同正犯。
    爰審酌被告素行不佳，僅因細故驟生傷害之犯罪動機、手段兇狠，告訴人眼部所
    受傷害嚴重，致瞳孔及遠近調焦功能喪失，影響近距離及夜間視力甚鉅，日後必
    須仰賴老花眼鏡，暨犯罪後猶託詞矯飾，無何悔意等一切情狀，量處如主文所示
    之刑，以示懲儆。
據上論斷，應依刑事訴訟法第二百九十九條第一項前段，刑法第二十八條、第二百七
十七條第一項，罰金罰鍰提高標準條例第一條前段，判決如主文。
本案經檢察官吳春麗到庭執行職務
中    華    民    國      八十九      年        一        月      四    日
                                      臺灣臺北地方法院刑事第六庭
                                          法  官  吳  秋  宏
右正本證明與原本無異。
如不服本判決，應於判決送達後十日內，向本院提出上訴狀。
                                          書記官  孫  佩  琳
中    華    民    國      八十九      年        一        月      七    日
論罪科刑法條全文：
刑法第二百七十七條第一項
傷害人之身體或健康者，處三年以下有期徒刑，拘役或一千元以下罰金。


司法院資訊處製作；財團法人民間司法改革基金會備份。
